Jonathan Hernandez:
qué bueno que lo puedo identificar y resolver. Sí. Lo que sí estaría bueno es que nos explique de qué era el DOM o cómo lo resolvió. No sé si al final encontró una nota. No, no creo, no les pido aplicar nota o si querían.

Kerin Bonilla:
No, no dio detalle. Lo único, el input que tengo es lo que nos puso en el chat.

Richard Quinteros:
Que era lo importante, que se solucionó. Todas las notas son aplicables. Algunas son KBA, así que, pues, pudo haber encontrado alguna nota.

Jonathan Hernandez:
lo solucionaba y pues esa nota indica las instrucciones para el paso a paso ok y que viene aprovechando en lo que sube alguien más del equipo lo que te venía comentando estos días y a partir de hoy tenemos un nuevo consultor en el equipo para sus accesos que información necesitas solo el nombre y su correo ok te lo mando terminó la instalación.

Kerin Bonilla:
Ahí me pones que necesitas habilitarle VPN, no sé si va a haber ESC o EWM y mando eso.

Jonathan Hernandez:
El ESC-EWM pero igual no estaría además que también tenga acceso a ESC por cualquier cosa, pero te lo pongo ahí dentro.

Kerin Bonilla:
Dale.

Kerin Bonilla:
Y me surge mover esta sesión porque creo que ya con la operación, los horarios de ahora esta sesión se le complica un poco al equipo. ¿Qué horario le favorece a ustedes? ¿Los viernes?

Jonathan Hernandez:
Sí, la sesión semanal más que todo es por la hora.

Kerin Bonilla:
Creo que es muy pronta la hora del inicio.

Jonathan Hernandez:
De nuestro lado no hay tema con el horario de los viernes, no tenemos nada en particular por ahora, solo el día de hoy. Hoy tenemos una sesión interna de kick-off a las 10 entonces, pero solo es este mes.

Kerin Bonilla:
Ok, la podría… Hola, ¿cómo vas? 11 y media, la estaría trasladando, ¿no le ven problema? Ningún problema. Ok, creo que a partir del otro semana la vamos a ir moviendo porque en la mañana ellos se ordenan con los temas de la operación y ya ponen en marcha lo que van a hacer, entonces les perdemos ahorita en

Jonathan Hernandez:
la mañana, así tan temprano.

Kerin Bonilla:
Claro, sin problema. Dale. Bien, si gustan graban la sesión porque está un poco complicado que ahora no acompañen, pero yo ya los puse en contexto un poco lo que charlamos ayer. Y de igual manera, les dejo el video grabado del avance semanal.

Jonathan Hernandez:
De acuerdo, Karit.

UNKNOWN_SPEAKER:
Entonces, empezamos. Dale. Listo. Buenos días, equipo.

Jonathan Hernandez:
Vamos a comenzar con nuestra sesión semanal de avance de proyecto. Estamos cerrando nuestra semana 26 de proyecto. Nos quedan dos semanas de la etapa de realización En cuanto a porcentajes de avance, tenemos un 76 en procesos cross, 75 de entradas de mercancía, 84 de salidas, 76 de procesos internos. A nivel detalle, estos son los avances que tenemos por cada uno de los procesos. Como pueden ver, y ya por ahí te spoileé ayer un poquito, Kering, ya se ven muy buenos avances en muchos de los procesos.

 Te fijas, ya muchos están al 90, 80, 85. O sea, ya están muy cerca de cerrarse, o fueron detalles mínimos, o en su caso, mejoras que el equipo está buscando, no es porque estén mal hechos los procesos o no se puedan realizar, simplemente por ahí están identificando alguna mejora posible que probablemente pueda salir a la etapa de pruebas, entonces es mejor adelantarse para que los flujos sean los más eficientes posibles.

 En lo que respecta a nuestro estatus, ¿qué actividades realizamos a lo largo de la semana? Seguimos con la etapa de pruebas de los diferentes procesos, la revisión de los materiales de embalaje, grupos de consolidación, y bueno, esto fue el viernes pasado, pero no lo alcanzamos a plasmar en la slide, y así aplicó la nota para la cancelación de peaking. Por ahí nos confirmó el equipo de Diana, y Richard también lo revisó.

 Entonces, ya no tenemos tema con ese punto. Actividades para la próxima semana. Seguimos con nuestras pruebas. La parte de la especificación con el tema de cross-doc. Para esta parte, Karen, es lo que te comentaba de que yo creo que lo va a tomar. Este se llama Fernando, que se integra al equipo. La próxima semana también vamos a pedir un espacio. Por favor, para la revisión del inventario de reservas, que era un punto que querían ver.

 Ese punto ya lo tiene Samir listo para presentar. Ya van a empezar a escuchar un poquito a Samir, a interactuar con él, para que vean que no es tan callado como creen.

Kerin Bonilla:
¿Qué fecha más o menos día para agendar este espacio?

Jonathan Hernandez:
No sé si está en la sesión, no puedo ver, pero Richard, Pablo, entiendo que puede ser cualquier día, ¿no? Ya está listo para presentar.

Richard Quinteros:
Sí, pues de hecho el martes pusiste una sesión, Karin, que es para ver cómo ya empezará a haber flujo de proceso, para que terminemos de ver el flujo de exportación, que no terminamos de verla otra vez por el tema del grupo de consolidación y demás, para que lo terminemos de ver. Entonces podría ser, no sé, si pueden el mismo martes por la tarde o el mismo miércoles, pues está bien.

Jonathan Hernandez:
Ok, voy buscando los espacios entonces. Gracias, tío. Ya lo tiene listo Samir para presentar. Y lo otro que vamos a revisar tú y yo, Karin, la próxima semana es la metodología de capacitaciones, de lo que realizamos el día de ayer. Lo estoy poniendo como actividades para la próxima semana y que vamos a estar ya avanzando de nuestro lado de cara a la siguiente fase. Actividades pendientes. Estoy marcando la parte de las definiciones de materiales de embalaje.

 Por lo que comentas ayer, el día de ayer, Karin, Melvin está... No, perdón, estoy confundiendo temas, perdóname. Sí, ese es otro.

UNKNOWN_SPEAKER:
Sí, sí.

Jonathan Hernandez:
Sí, sí. No, tenemos pendiente los escenarios de un HU generado de SC, el de ZSV y dos entregas de tipo de devolución a proveedor local. Estos son temas de entrega que estaban pendientes del lado de Flor. Entiendo que a lo mejor muchos de ellos estaban detenidos el día de ayer por el tema del DOM. Pero creo que ya el día de hoy esperamos que Flor nos pueda compartir. Y el último sí es la revisión de nota para transferencia inicial de datos de notas, que eso sí era lo que me comentabas ayer.

 Que por ahí Megan está evaluando otra alternativa para que no sea por lotes la carga. Y eso también se relaciona, estos dos puntos, perdóname, se relacionan con los riesgos. Estamos marcando el primero, el tema de la definición de las partes de los materiales de embalaje, de que se debe hacer la configuración de los materiales de embalaje en SCC. Y el punto con un impacto bajo, y lo que te comentaba el de ayer, la nota, no es algo que necesitemos ahora, que sea algo que sea un stopper para nuestras actividades, pero sí es un punto que debemos atendiendo y revisando si va a ser por la nota o va a ser alguna otra alternativa, pero si necesitamos definirlo.



Kerin Bonilla:
Bien, regreso a los puntos pendientes. Entiendo en los escenarios son los casos que Flor debe generar las transacciones, no? Hablando del cuadro de los puntos pendientes en escenario por HU, ZSV y dos entregas. Eso es lo que nos debía Flor.

Jonathan Hernandez:
Lo está poniendo como pendiente, pero por ahí Flor nos clarificó que, aquí lo pongo en actividad, que esta prueba se realizará hasta que sea en calidad durante las pruebas integrales, porque no hay información en el ambiente ahora para hacer la prueba. Entonces, por ahí habrá una coordinación con los equipos para hacer esta prueba con el enseñor STV en paralelo con las pruebas.

Kerin Bonilla:
Ok, ok. Entonces, solo quedaría para ahorita el escenario del HU y las dos entregas de devolución. Correcto. Va, listo.

Richard Quinteros:
John, yo creo que esa lista hay que agregarle un punto más ahora que me estoy acordando, perdón por la demora. El tema maquilado de pack interno y externo, eso se lo llevó Melvin para revisarlo con Florencia para la estimación porque básicamente al parecer fue algo que no se le pasó a Florencia y Florencia no lo tenía considerado. Entonces sí es necesario.

Kerin Bonilla:
¿Ese era en función si íbamos a tener una nueva clase de entrega o algo así? Recuerdo, perdón.

Richard Quinteros:
Sí, o sea, el mapeo desde SC con su clase de movimiento, su clase de entrega, y ya de la de aquí WM ya estoy listo para recibirlo. Pues nada más hace falta como esa parte ahí, pues, que ya no la tenía considerada. Paquilado de paquetes. Interno y maquilada pack externo.

Jonathan Hernandez:
De ese punto, Keryn, les ha comentado algo, o se ha revisado algo con Melvin y con Flor, salió en la semana, si es lo que me dicen ahorita, salió en la semana, no sé si logró revisar algo.

Kerin Bonilla:
Fíjate que sí, se estuvo, como también, aparte de el proceso en sistema, también lo están cambiando, cómo es el la forma de operar en el centro de servicio, porque la maquila como tal, ahí va a trabajar de ahora en adelante. Entonces, él pidió unas informaciones, estuvo validando, pero sí, no hemos concluido con este dato que está mencionando Richard, pero sí estuvo investigando esta información. Yo lo vi a él solicitando los datos para verificar y dar la respuesta.

 Déjame ahora tocar base y ver si te respondemos ahora mismo. Y si es algo que Flor vaya a trabajar, pues solo transferirle, que nos incorporen esta clase de documentos.

Jonathan Hernandez:
Quiero ver lo de las capacitaciones.

Kerin Bonilla:
Ya gente con el equipo interno de nosotros, como te comentaba, pues aquí hay un equipo que nos apoya con las gestiones de la capacitación, tanto de preparar la sala, la gente, las personas, los materiales, hacer cheque y todo eso. Entonces, eso ya la sesión está para el día martes con ellos. Y ahorita solo te invité a ti porque no sé quién es del equipo iba a participar. Pero si tú ahí, tú reenvíala a quienes correspondan.

 Lo que tendríamos que ir visionando, por lo que veo que ya los avances pues son bastante cercanos a un cierre, lo del traslado a ambientes de calidad, ya irlo visionando para ver si lo hacemos antes o en qué periodo, porque hay que hacer una verificación una vez el traslado. Me mencionabas tú, Richard, que había que generar como un cutover. Entonces, ir considerando esa estrategia para ver cuánto tiempo nos va a tomar y cuándo lo vamos a empezar a aplicar, ¿verdad?

 Porque también FLOR tiene que hacer traslados de en ese sentido.

Richard Quinteros:
Sí, mira, ahí, si ya todo está preparado, porque para nosotros eso es muy sencillo, nosotros estamos dentro de la misma caja, nuestros transportes son relativamente sencillos porque no nos vamos a otra caja, no, calidad, estamos dentro del mismo depo,

UNKNOWN_SPEAKER:
desarrollo.

Richard Quinteros:
¿Qué fue la caja que le entregaron ustedes? Ahora, nuestro transporte es muy sencillo y el CUTOVER, yo creo que dos días no debe pasar.

Kerin Bonilla:
En dos días debe poderse hacer. Ok, y esta es una pregunta en visión. Quiero ver. ¿Podríamos esto, así como van los progresos, ejecutarlo en la primera semana de febrero? Porque FLOR también tiene agenda de pruebas integrales las configuraciones que ya fueron afectadas. Es una pregunta nada más y si lo ven factible.

Richard Quinteros:
¿A qué te refieres con pruebas? ¿Alguna prueba particular?

Kerin Bonilla:
No, recuerda que las pruebas, ella tiene un plan en todo lo que se modificó, tocó del lado de ECC y hay que hacer pruebas integrales propiamente en ECC. Otros centros que no sean el SB 22, que no se haya sido afectado. Exactamente. Entonces esas las vamos a hacer con los Key User, porque ya tiene agenda para las pruebas unitarias. Entonces, están llegando el 29, pero no sé si ustedes ven factible empezar a transportar el 3 de febrero, su parte también.



Richard Quinteros:
O sea, nosotros los transportes, solamente que, bueno, todavía no terminamos, ¿ok? Para comenzar, para empezar por ahí. Y segundo, todo depende de qué vaya a probar ella. ¿Ella va a probar escenarios que tienen que ver con el WM o solamente pruebas de afectación que tienen que ver con otro centro o almacén?

Kerin Bonilla:
Sería un mix, pero no lo va a hacer ella, o sea, lo van a hacer ya los que usen, las integrales.

Richard Quinteros:
Ya, pero no, ¿qué? O sea, pueden hacer sus pruebas inclusive en las fechas que tienen pautado, pero simplemente que no involucren EWM.

UNKNOWN_SPEAKER:
Y ya está. OK.

Richard Quinteros:
OK. Eso para probar, para hacer pruebas de afectación.

1Pablo Palacios:
Adelante, Pablo. Hola, chicos. No, yo solamente sacando un comentario, pero fuera de este tema último que están hablando. Como un puntito más pendiente que lo levanté en la semana con un mail. Y no tuve ninguna respuesta del lado de ustedes, Kirín, del lado de Diana. Que se llama el mail ubicaciones intermedias pasillos proceso de entrada. Más allá de ese mail donde yo les estoy pidiendo un listado de cantidad de pasillos que hay.

 Pasillos no me refiero a racks. Los racks son racks y son las letalterías. Los pasillos son literalmente entre dos racks tenés un pasillo por donde pasa la gente caminando y demás. Pero conjuntamente de eso, y para ustedes poder tener determinado eso, lo lógico, me imagino, por experiencia, es que ustedes tengan hecho un layout de su almacén completo. Ya sea a nivel dibujo, ya sea a nivel mapeado, lo que sea, pero ese layout, además de servirles para responderle mi mail, mi solicitud de mi mail, les va a servir tener identificado y listado la cantidad de ubicaciones que ustedes van a generar, que hasta el momento no se las hemos pedido, pero hablando justamente de este tema de pasar a calidad y las pruebas integrales sean en calidad, esas pruebas integrales en calidad deberían ser con las ubicaciones finales

Kerin Bonilla:
totales. Entonces, correspondiente al layout, si está inclusive en la carpeta compartida donde nosotros tenemos el modelo operativo de los procesos. Déjame nada más validar si no hay alguna actualización que hay que incorporar al layout. Pero sí hay uno. Ahorita lo voy a abrir y a ver para qué, para mostrárselo.

Pablo Palacios:
Además de lo que nosotros del lado de EWM vamos a necesitar, además de tener ese listado de ubicaciones y su codificación. Bueno, yo en particular necesito la cantidad de pasillos. Y además de cada ubicación, va a haber una serie de parámetros que nosotros del AWS le vamos a solicitar que nos completen. Por ejemplo, a qué tipo de almacén corresponde, a qué área corresponde, qué tipo de ubicación es y alguno que otro más seguramente también.

 Y esa información es puramente de ustedes, Kevin. No, no, no. Nosotros más que capacitarlos en decirles lo que está a campo, después el ¿Completar ese Excel es un trabajito importante de lado de ustedes? OK.

Kerin Bonilla:
Podemos aprovechar en la llamada del martes para mostrarnos qué es lo que hay que ir completando en ese tema de las ubicaciones. Y ahorita yo te consigo el layout. No me está cargando, pero sí está en la carpeta compartida. Solo déjame validar. Se lo voy a presentar, que lo quiero cargar. Aquí está el hallado operativo. No me carga aún, pero quiero verificar si no ha habido otra actualización, porque fue la última, ha sido de noviembre.

 Aquí ha estado. En función de la consulta que me mencionabas de los pasillos, ¿verdad? Lo demás es algo que te comprendo que habría que ir llenando.

Pablo Palacios:
Sí, sí, van de la mano. Lo de los pasillos es lo mismo. Nosotros en el ambiente de actual donde estamos trabajando, construyendo y testeando. Tengo ejemplos, así como has visto vos, ejemplos de ubicaciones ficticias de test. Bueno, yo he dicho lo mismo, he dicho pasillos de test ficticios a nivel testing. Pero estaría bueno que lo mismo, que para el ambiente del testing integral, el ambiente de calidad, que esté lo más real posible.

 Si después se tiene que sumar una ubicación, se tiene que sumar un pasillo, ah, se suma.

Kerin Bonilla:
ya lo tienen bastante, porque incluso saben cuántas es el total de posiciones las que se está brindando toda la estantería que tienen actualmente. Entonces, esa información ya está bastante avanzada. Recuerdo que en el BBP quedó, y de igual forma cómo iban a estar estructuradas las nomenclaturas, solo te debería, si hay alguna actualización pendiente que reflejar en este layout que está compartido.



UNKNOWN_SPEAKER:
Solo eso es mi parte. OK. Bien.

Kerin Bonilla:
De los puntos que tengo para la otra semana en Darles, tengo el tema del inventario de reserva. Hablamos en la misma llamada de export el tema este de las ubicaciones. Si puedes ahí compartirnos qué es lo que necesitamos llenar y ahí que el equipo vea, Pablo. Y te lo llenamos, y yo me quedo respondiéndote este correo de los insumos que tengamos sobre lo que nos ha consultado los pasillos de ubicaciones.



UNKNOWN_SPEAKER:
Perfecto, gracias.

Kerin Bonilla:
Y le recuerdo a Flor de los escenarios que le deben, porque sí me recuerdo que ayer fue Clara que dijo que querían sacar el DOM primero y después ayudarles, porque eso los tenía un poquito ambos revisando ese problema que estaba Sí, sí, de acuerdo que ayer lo mencionó así, ¿no?

Jonathan Hernandez:
Que primero la prioridad era el Dump, antes de atender el tema de los escenarios, nuevamente se resolvió ayer ese tema, entonces esperamos, si es posible, que el día de hoy nos apoye con los escenarios.

Kerin Bonilla:
Ok, chicos, bien. Con el tema, la otra semana, John, antes de miércoles, conversamos la fecha ya final de lo que es la de la visita, porque al 10 ingresa operaciones en Morazán, entonces me van a confirmar para que las personas que estén acá, pues estén al foco con nosotros, manda y no en el día de la operación. ¿Qué significa eso? Que el centro de distribución de Morazán pasa al centro de servicio, entonces toda la, toda la, esa mercadería va a estar siendo despachada del centro de servicio y eso arrancaría el 10.

 Entonces, ¿qué es al nivel de calendario lo que nosotros tenemos en agenda de visita? Te recuerdo. Entonces, pongamos una fecha del miércoles de la siguiente semana, ya la confirmación real para la visita en sitio.

Jonathan Hernandez:
De acuerdo, Kiri. Sí, lo agendamos y lo platicamos.

Kerin Bonilla:
Ese tema nada más por lo que les comentaba, porque no nos convendría movernos y la gente estaría en ese día de arranque, ¿verdad?

Jonathan Hernandez:
De acuerdo con eso. Sí, sí, porque nos podemos platicar y alinear la próxima semana con todo gusto.

Hector Palacios:
Listo, no sé si hay algo más pendiente. Pendiente no, Kerim, pero no sé si le han oficialmente comentado al equipo que se suma Raf Creo que lo han visto en alguna que otra sesión, pero no sé si comentaron que él iba a tener un rol mayor en

UNKNOWN_SPEAKER:
el proyecto, ¿no?

Kerin Bonilla:
Sí, me han comentado que hay un nuevo integrante que nos estará apoyando con el tema de etiquetas y no sé si habrá más funciones que nos va a acompañar. Yo creo que esto se refiere al tema del lado de ustedes, Kery. Ah, Rafa. Hola, sí, perdón, yo mezclé el nuevo integrante de ustedes. Ah, no, no, él se llama Luis Fernando. Correcto, él estará con nosotros, estará como coordinador ahí del centro de servicios, de todo el almacén, y por ende ya lo pusimos a bordo de estas sesiones.

 Hoy no nos pudo acompañar, pero sí ha estado en un par de sesiones. De igual manera, en todos los temas que tengamos relacionados con presentaciones de proceso, definiciones o algo, pues lo estaremos incorporando y platinamente pues él ya se nos va a ir poniendo en línea en función del proyecto, ¿verdad? Con él estamos viendo pues ya todos los temas, inclusive está cómo vamos a necesitar a los Key User para las pruebas, etcétera.

 Y él se nos encontrará físicamente también en el centro, así que cualquier cosa, él estará acompañándonos en este proyecto para trabajar con nosotros.

Hector Palacios:
Eso mismo te voy a preguntar si ya le habíamos extendido la invitación. Yo particularmente estoy súper contento porque trabajé con él en el proyecto anterior y sé que él se involucra harto y es un buen líder.

Kerin Bonilla:
Así que es bueno tenerlo en el equipo también. Gracias, gracias. Qué buen feedback. Sí, ya lo tenemos. Ya lo tenemos en todas las sesiones semanales de nosotros y cualquier definición igual está involucrado.

Hector Palacios:
Buenísimo. Perfecto. Eso era lo que tenía que decir yo, la verdad.

UNKNOWN_SPEAKER:
OK, gracias.

Kerin Bonilla:
Ahí, John, solo les compartes las dudas que teníamos sobre el impresor móvil para que lo vaya viendo Richard también, o no me recuerdo quién mencionó.

Jonathan Hernandez:
Sí, fue la variable que comentabas, ¿no? Tienes que revisarlo con ellos. Aquí lo tengo anotado.

Kerin Bonilla:
listo bueno chicos y no hay más les agradezco muchísimo y por ahí también estaba revisando el vídeo muchas gracias vamos a ir viendo pues creo que los primeros minutos son de los movimientos en ese según vi el vídeo que me compartiste donde si ese fue el que armó pablo ok estaría más en foco no lo he terminado de ver estaríamos en foco de entrada verdad recuerdo Correcto.

UNKNOWN_SPEAKER:
Va, perfectísimo.

Kerin Bonilla:
¿Tendrán alguno que nos vayan a compartir dónde se ve el dashboard de productividad con datos? Lo que nos interesa es una imagen que se presente el movimiento interactivo del dashboard. ¿Tendrán algo?

Jonathan Hernandez:
Lo podríamos agregar en el que tú estás revisando, Richard.

UNKNOWN_SPEAKER:
Perdóname, John. ¿Qué cosa?

Richard Quinteros:
¿Qué documento? Lo del video. Cierto, lo del video. Perdón, se me pasó. ¿El video lo puedo hacer hoy? Se los hago en la tarde, ¿vale? Sí.

Jonathan Hernandez:
Lo que pregunta Karin es si podemos ahí contemplar la parte del dashboard, que se vea el dashboard.

Kerin Bonilla:
No se vea la productividad, que se vaya viendo que algún dashboard que tengamos de la herramienta, ustedes sabrán cuál en la primera fase nos va a servir o alguna en la segunda fase. No necesitamos que sean nuestros datos, pero que sí se vea un dashboard interactivo donde se vea la productividad o el manejo de recursos o el balanceo de olas. Tú me dirás si tenemos uno o dos, pues entre más información dinámica veamos, bienvenido.



Pablo Palacios:
No sé bien a qué se refieren con eso, más que nada para ver si se ve algo de eso en el video que le mandé.

Kerin Bonilla:
Yo no lo he terminado de ver, pero no sé si tú habías incorporado parte de ello, Pablo.

Pablo Palacios:
Por eso me gustaría saber si me expliques un poquito más a qué te referís con ese requerimiento, más concreto. ¿Algún ejemplo más concreto?

UNKNOWN_SPEAKER:
¿Qué esperan ver?

Pablo Palacios:
No, no, no.

Kerin Bonilla:
Así de lo que tú nos has compartido está bien. Nosotros lo vamos a ir incorporando según lo que vamos a ir editando. Solo quería ver información de reportería, de dashboard, pero que se vea interactivo. Recuerdo que por ahí mostraron unos monitores. Ajá, juntar de monitores. Y si atrae, yo no conozco la herramienta, no conozco la herramienta si trae algún dashboard que podamos ver información flutante.



Pablo Palacios:
Algo de eso en el vídeo mío por el mismo flujo, algo se ve, he utilizado el monitor, no estaba mostrando a nivel reportería, pero sí se podría haber mostrado, cantidad de ubicaciones existentes, o sea si todo ese nivel de reporte que existe en el monitor existe mejor dicho pero no no alguna cosita se ha mostrado en el vídeo por naturaleza propia del flujo si hay otro así chiquito y me lo mandan individual no hay problema nosotros lo incorporamos

Richard Quinteros:
o lo editamos ahí no hay problema les puedo armar ese después del de salida, ¿vale? No se preocupen. No más que, ¿cuál es la fecha límite de entrega de estas cosas?

UNKNOWN_SPEAKER:
De estos videos.

Kerin Bonilla:
Eh, podría ser el miércoles de la otra semana.

Richard Quinteros:
Listo, entonces les voy a enviar un video de salida. O sea, bueno, lo voy a subir al portal Illon. Ahí nada más me apoyas a ver cómo se los hacemos llegar. Y uno de interno, quizás voy a hablar con Samir para que se haga uno de internos, ¿ok? Y uno de repente que sea de reporte, ¿vale?

Kerin Bonilla:
De acuerdo, de acuerdo. Y acuérdense que son las bondades más fuertes de la herramienta, ¿vea? Entonces, para esas capturas nosotros editarlas y ponerlas, ¿vea?

UNKNOWN_SPEAKER:
Sí, está bien.

Richard Quinteros:
Si me pongo a hacerte un vídeo de todo, No, las más fuertes, las más fuertes.

Kerin Bonilla:
Las más comunes.

Richard Quinteros:
Las más top, las más top.

Kerin Bonilla:
Las que me van a usar, ¿vale? Voy a colocar. OK, listo. Les agradezco muchísimo porque esta información va a ser parte para nuestra innovación en tecnología, así que de ahí va a estar su participación también.

UNKNOWN_SPEAKER:
OK.

Kerin Bonilla:
Gracias, chicos.

UNKNOWN_SPEAKER:
Perfecto.

Pablo Palacios:
Gracias, equipo. Fin de intervención.

Jonathan Hernandez:
¡Gracias por ver el video!

